【裁判字號】    99,交聲,838
【裁判日期】    990531
【裁判案由】    聲明異議
【裁判全文】
臺灣臺中地方法院交通事件裁定         99年度交聲字第838號
原處分機關  交通部公路總局臺中區監理所
受處分人    甲○○
即異議人
上列受處分人因違反道路交通管理處罰條例案件，對於交通部公
路總局臺中區監理所民國99年1月21日所為之處分（中監違字第
裁60-HC0000000號違反道路交通管理事件裁決書）聲明異議，本
院裁定如下：
    主  文
異議駁回。
    理  由
一、原處分機關意旨略以：受處分人即異議人甲○○（下稱受處
    分人）駕駛8702-LQ號自用小客車，於民國（下同）97年2月
    2日下午8時53分許，在臺中縣梧棲鎮○○○○○路口處，因
    「1、闖紅燈（直行西往東）2、駕駛執照逾有效期間仍駕駛
    」之違規，為臺中縣警察局清水分局依違反道路交通管理處
    罰條例第53條第1項及第22條第1項第7款舉發。受處分人未
    於期限內申訴，本所遂於99年1月21日以中監違字第裁60-HC
    0000000號裁決書處罰鍰新臺幣（下同）9,000元整，駕駛執
    照扣繳，並依同條例第63條第1項規定記違規點數3點；逾期
    依裁決書處罰主文規定裁處等語。
二、聲明異議意旨略以：伊沒收到罰單，最近收到監理所寄裁決
    書，才知道裁罰最高金額等語，提出聲明異議。
三、按行為人有違反道路交通管理處罰條例之情形者，應填製舉
    發違反道路交通管理事件通知單，當場舉發者，應填記駕駛
    人或行為人姓名、性別、出生年月日、地址、身分證統一編
    號及車主姓名、地址、車牌號碼、車輛種類。被查獲之駕駛
    人或行為人為受處分人時，應於填記通知單後將通知聯交付
    該駕駛人或行為人簽名或蓋章收受之；拒絕簽章者，仍應將
    通知聯交付該駕駛人或行為人收受，並記明其事由及交付之
    時間；拒絕收受者，應告知其應到案時間及處所，並記明事
    由與告知事項，視為已收受，違反道路交通管理事件統一裁
    罰基準及處理細則第11條第1項第1款定有明文。
四、經查，受處分人有於上揭時、地駕駛前揭車輛因「1、闖紅
    燈（直行西往東）2、駕駛執照逾有效期間仍駕駛」之違規
    一情，並未爭執，且有臺中縣警察局清水分局中縣警交字第
    HC0000000號舉發違反道路交通管理事件通知單及裁決書各1
    份在卷可稽，自堪認定屬實。而受處分人於同時、地，尚因
    酒醉駕車之違規，經警當場舉發，此亦有臺中縣警察局清水
    分局中縣警交字第HC0000000號舉發違反道路交通管理事件
    通知單1紙在卷可稽（附於本院卷第3頁背面），因受處分人
    均拒絕簽名，舉發員警同時於上揭2張舉發單上，均依法載
    明：「拒簽，當事人收紅單拒簽，並告知應到案日期」、「
    拒簽，告發單已收取，並告知應到案處所及到案」，此有上
    開舉發違反道路交通管理事件通知單2份在卷可稽，可徵，
    本件係當場舉發，經受處分人拒絕簽章，由舉發員警依法將
    通知聯交付受處分人收受，並記明其事由及交付之時間應可
    認定。受處分人雖辯稱：未收到舉發通知單云云，然本件經
    舉發單位函覆：「‧‧‧陳情人拒絕簽章，員警當場將兩張
    舉發單通知聯交予陳情人，並告知應到案處所及時間，另陳
    情人已於97年2月4日13時10分持舉發單罰鍰收據及扣車單至
    清泉保管場領回該車，可知當時陳情人有收取舉發單。」等
    語，此有臺中縣警察局清水分局99年2月9日中縣清警交字第
    0990022920號函在卷可參，觀以受處分人於本案中，並未就
    前開酒醉駕車違規部分表示意見，且其已於97年2月4日下午
    1時10分持舉發單罰鍰收據及扣車單至清泉保管場領回違規
    當時所駕駛之車號8702-LQ號自用小客車，再佐以前揭舉發
    單上，駕駛人個人資料欄位記載詳細完整，顯見受處分人已
    知其上揭被舉發之事實，足認該通知單上所載應到案時間與
    處所之訊息，業已傳遞予受處分人知悉，且受處人顯已收受
    該舉發單，始會事後持舉發單罰鍰收據及扣車單至清泉保管
    場領回上開自小客車甚明。揆諸前揭規定，受處分人既已於
    舉發當時之97年2月2日收受上開舉發通知單，警察機關自毋
    庸另行送達舉發通知單予受處分人，已甚明確。由前揭道路
    交通管理事件統一裁罰基準及處理細則第11條第1項第1款之
    規定意旨觀之，形式上觀察該舉發通知單，舉發員警既已於
    填記舉發通知單內各欄位後，將該通知單交付受處分人收受
    ，則受處分人已處於隨時可得收受該通知單之狀態，受處分
    人拒絕簽收，自應承受其怠於收受舉發通知單之不利益，是
    以立法明訂此種情況仍生送達之效力，自不能以未收到舉發
    通知單為由執為抗辯。準此，受處分人首揭違規情事，為警
    當場舉發，雖受處分人拒絕簽名，然警員於填製舉發通知單
    時，已依法將通知聯交付受處分人收受，並記明其事由及交
    付之時間，故受處分人所辯，不足憑採。
五、綜上所述，受處分人首揭違規情事明確，並為警當場舉發，
    且收受舉發通知單，則受處分人逾越應到案期限，原處分機
    關依法予以裁處罰鍰計9,000元，駕駛執照扣繳，並記違規
    點數3點，核無違誤。從而，本件聲明異議為無理由，應予
    駁回。
據上論斷，應依道路交通管理處罰條例第87條第2項，道路交通
案件處理辦法第19條，裁定如主文。
中    華    民    國    99    年    5     月    31    日
            臺灣臺中地方法院交通法庭
                                法  官  黃賢婷
以上正本證明與原本無異。
如不服本裁定，應於收受送達後5日內向本院提出抗告狀。（應
附繕本）
                                書記官  江美琪
中    華    民    國    99    年    5     月    31    日

司法院資訊處製作；財團法人民間司法改革基金會備份。
